PABLO MARTIN, LOPEZ

Desarrollador Full Stack



Sobre mi

Deseo adquirir experiencia y aptitudes que me permitan crecer y seguir desarrollando conocimientos. Lograr enfrentar nuevos desafíos demostrando mi potencial, con el fin de alcanzar metas propuestas a mediano y largo plazo.



+54 1165428432



pablo_mtv08@hotmail.com



Buenos Aires - Argentina

Edad: 29

IDIOMAS

- Español (Nativo)
- Ingles (Intermedio)

REDES/WE



<u>github.com/pabloApoca</u>



<u>linkedin.com/in/pablo-martin-lopez/</u>



pabloapoca.github.io/mi-portfolio/

SISTEMAS OPERATIVOS

100 %
21NUX 50 %

. •

EXPERIENCIA

OverVision Analytics Desarrollador Full Stack Abr 2022 - Oct 2023

Desarrollo de aplicaciones de Escritorio y Mobile. Tecnologías: PHP / Laravel 9, VueJs 3 / Html / Css / Tailwind CSS / Javascript, Base de datos PostgreSQL, Git-GitLab y Jira.

Digital House Profesor de Programación

Mar 2021- Jul 2023

- Mar 2021 Abr 2022 (FULLTIME): Dictado de clases de programación Backend en Bootcamps de Mercadolibre y Globant, tecnologías: Git, Java +11, Golang, Api/Rest Spring Boot, Testing, Bases de datos SQL/NoSQL y metodología Scrum.
- <u>Abr 2022 Jul 2023 (PART TIME)</u>: Asistente Técnico y contenidista en la carrera de Digital House, Certified Tech Developer, junto a Mercadolibre y Globant participando en el segundo año con el lenguaje de programación Java y tercer año en Golang.

Certant

Oct 2020 - Mar 2021

Desarrollador Full Stack

Análisis de requerimientos, desarrollo de Software en lenguaje de programación Java, desarrollo web con Framework de Javascript Angular y desarrollar queries sql en MySQL.

FORMACIÓN

Escuela de Educación Técnica Nº 3 - Claypole

2009 - 2011

- Bachillerato en Producción de Bienes y Servicios
- Técnico Maestro Mayor de Obras.

Universidad Nacional de Lanús - UNLA

2012-2021

Carrera: Licenciatura en sistemas

- Analista Programador Universitario (Completado).
- Licenciatura en sistemas (En curso, solo me falta la Tesis).

HERRAMIENTAS DE TRABAJO

 Java
 85 %

 Angular
 80 %

 VueJs 3
 95 %

 API REST
 100 %

 Base de datos SQL/noSQL
 80 %

 Jira
 70 %